【裁判字號】    95,訴,1076
【裁判日期】    950519
【裁判案由】    毒品危害防制條例
【裁判全文】
臺灣臺中地方法院刑事判決              95年度訴字第1076號
公  訴  人  臺灣臺中地方法院檢察署檢察官
被      告  甲○○
上列被告因違反毒品危害防制條例案件，經檢察官提起公訴（95
年度毒偵字第731號），茲被告於準備程序中就被訴事實為有罪
之陳述，受命法官於聽取當事人之意見後，由本院合議庭裁定由
受命法官獨任進行簡式審判程序，判決如下：
    主    文
甲○○連續施用第一級毒品，累犯，處有期徒刑拾壹月。
    犯罪事實及理由
一、犯罪事實：
    甲○○前因施用毒品案件，經本院以八十七年度毒聲字第一
    五０號裁定送觀察勒戒後，認有繼續施用毒品之傾向，再依
    本院八十七年度毒聲字第四三四號裁定令入戒治處所施以強
    制戒治一年，嗣甲○○自送臺灣臺中戒治所強制戒治，已屆
    滿三月，其成效經評定為合格，無繼續戒治之必要，由本院
    以八十七年度毒聲字第二八九五號裁定停止戒治，所餘戒治
    期間，付保護管束，嗣於民國八十七年十一月十六日出戒治
    所，迄保護管束期滿，經臺灣臺中地方法院檢察署檢察官於
    八十八年七月二十七日以八十八年度戒偵字第六號為不起訴
    處分確定；復因施用毒品案件，經本院以八十九年度毒聲字
    第六０八七號裁定令入戒治處所施以強制戒治，甲○○自八
    十九年十月十一日入臺灣臺中戒治所強制戒治，已屆滿三月
    ，其成效經評定為合格，無繼續戒治之必要，再由本院以九
    十年度毒聲字第三七七八號裁定停止戒治，所餘戒治期間，
    付保護管束，於九十年九月十三日出戒治所（另入臺灣臺中
    監獄執行假釋殘刑一年七月二十四日），至九十年十月十日
    始保護管束期滿。詎仍不思戒絕毒品，於強制戒治執行完畢
    釋放後五年內，復基於施用第一級毒品海洛因之概括犯意，
    自九十四年十月間某日起，至九十五年一月十九日下午六時
    許止，在其位於臺中縣大里市○○路○段七０二號居住處，
    以將海洛因摻水稀釋後，再以注射針筒注入體內之方式，約
    每隔一星期施用第一級毒品海洛因一次，連續施用多次。嗣
    於九十五年一月二十一日晚上八時三十分許，為警持本院法
    官核發之搜索票在其上址居住處查獲，經警採集其尿液送驗
    結果，確呈嗎啡陽性反應，因而查悉上情。
二、證據名稱：
（一）被告甲○○於警詢及偵查中之自白，及於本院準備程序及
      審理時為認罪之陳述。
（二）詮昕科技股份有限公司出具之濫用藥物尿液檢驗報告一紙
      。
（三）查獲當時之現場照片二張。
（四）臺灣高等法院被告前案紀錄表及臺灣臺中地方法院檢察署
      刑案資料查註紀錄表各一份。
三、被告前曾於八十六年間，因違反肅清煙毒條例案件，經臺灣
    高等法院臺中分院以八十七年度上訴字第八三八號判決判處
    有期徒刑三年一月確定，於八十八年二月十一日入監執行，
    又於八十九年六月二十三日假釋出獄；復於八十九年間，因
    違反毒品危害防制條例案件，經本院以八十九年度訴字第二
    六七五號判決判處有期徒刑十月確定，前開假釋經撤銷後，
    自九十年九月十三日入監接續執行假釋殘刑及有期徒刑十月
    ，至九十三年二月四日始因縮刑期滿而執行完畢等情，有被
    告之臺灣高等法院被告前案紀錄表及臺灣臺中地方法院檢察
    署刑案資料查註紀錄表各一份在卷足參，其於五年以內再犯
    本件有期徒刑以上之罪，為累犯，應依刑法第四十七條規定
    加重其刑。
四、本件為警查獲時在被告使用之車牌號碼ＡＢ－六三三二號自
    用小客貨車上所扣得之注射針筒一支及塑膠水瓶一瓶，雖被
    告坦認為其所有，惟被告辯稱：該支注射針筒係伊在工作時
    裝矽膠補縫用的，而塑膠水瓶則是伊戴隱形眼鏡時使用的生
    理食鹽水，與本件伊所犯施用海洛因毒品犯行無關等語，依
    卷附扣押物之照片所示，該支注射針筒與一般毒犯用以施打
    海洛因毒品使用之小型注射針筒確有不同，且該瓶塑膠水瓶
    確為可供清洗隱形眼鏡使用之生理食鹽水，既查無積極證據
    足認該些扣案物品確為被告供犯本件施用海洛因毒品所用之
    物，爰不併予宣告沒收，附此敘明。
五、依刑事訴訟法第二百七十三條之一第一項、第二百九十九條
    第一項前段、第三百十條之二、第四百五十四條第一項，毒
    品危害防制條例第十條第一項、第二十三條第二項，刑法第
    十一條前段、第五十六條、第四十七條，判決如主文。
六、如不服本判決，得於判決書送達之日起十日內，以書狀敘述
    理由，向本院提出上訴（須附繕本）。
中    華    民    國    95    年    5     月    19    日
                  刑事第十三庭  法  官  許月馨
上正本證明與原本無異。
                                書記官  黃美雲
中    華    民    國    95    年    5     月    19    日
附錄論罪科刑法條
毒品危害防制條例第十條第一項：
施用第一級毒品者，處六月以上五年以下有期徒刑。


司法院資訊處製作；財團法人民間司法改革基金會備份。
